臺灣雲林地方法院刑事判決
110年度交訴字第133號
公  訴  人  臺灣雲林地方檢察署檢察官
被      告  溫勇強


選任辯護人  施驊陞律師
上列被告因過失致死案件，經檢察官提起公訴（110 年度偵字第
5395號），被告承認被訴犯罪事實，經聽取當事人及辯護人之意
見後，本院合議庭裁定由受命法官獨任行簡式審判程序，判決如
下：
    主      文
溫勇強犯過失致人於死罪，處有期徒刑陸月，如易科罰金，以新
臺幣壹仟元折算壹日。
    事實及理由
壹、犯罪事實
　　溫勇強於民國110 年6 月4 日上午7 時57分許，駕駛車牌號
    碼000-00號營業大貨曳引車，沿雲林縣二崙鄉路燈電桿2307
    52（起訴書誤載為230742）號旁之東西向產業道路由西往東
    方向行駛，行經上開道路與雲33號縣道之交岔路口，欲左轉
    進入雲33號縣道時，本應注意行經無號誌交岔路口左轉彎時
    ，轉彎車應暫停讓直行車先行，而依當時天候晴、日間自然
    光線、柏油路面乾燥無缺陷、無障礙物及視距良好等情，並
    無不能注意之情事，竟疏未注意暫停讓直行車先行，即逕自
    上開交岔路口駕車左轉駛入雲33號縣道，適有陳志傑騎乘車
    牌號碼000-0000號普通重型機車，沿雲33號縣道由北往南方
    向直行至上開交岔路口時，亦未注意應減速慢行，作隨時停
    車之準備，兩車因而發生碰撞，致陳志傑受有顱骨骨折之傷
    害，並於110 年6 月4 日上午7 時57分許，因中樞神經性休
    克而死亡。嗣警方接獲報案前往現場處理時，溫勇強在職司
    犯罪偵查之公務員尚未發覺其犯行前，向到場處理之警員承
    認為肇事人，自首而接受裁判。
貳、程序部分
    本案被告溫勇強所犯之罪，依法得行簡式審判程序，被告坦
　　承被訴犯罪事實，經聽取當事人及辯護人之意見，經合議庭
    評議後，裁定本案由受命法官獨任進行簡式審判程序。
參、認定犯罪事實所憑之證據及理由
一、上開犯罪事實，業據被告坦認不諱（本院卷第75、77、84頁
    ），核與證人即告訴人廖彩杏（相驗卷第29至33、103-1 、
    107 至109 頁、偵卷第52頁）、證人即被告之子溫育程（相
    驗卷第35、36、107 頁）證述之內容並無出入，復有道路交
    通事故現場圖、道路交通事故調查報告表㈠、㈡（相驗卷第37
    至41頁）、被告之雲林縣警察局西螺分局交通分隊道路交通
    事故肇事人自首情形紀錄表（相驗卷第45頁）、現場及車損
    照片（相驗卷第49至79頁）、臺灣雲林地方檢察署相驗屍體
    證明書（相驗卷第115 頁）、臺灣雲林地方檢察署檢驗報告
    書（相驗卷第119 至127 頁）、相驗照片（相驗卷第129 至
    149 頁）、交通部公路總局嘉義區監理所110 年9 月27日嘉
    監鑑字第1100141840號函檢附之嘉雲區車輛行車事故鑑定會
    鑑定意見書（偵卷第39至42頁）、交通部公路總局110 年12
    月1 日路覆字第1100136798號函暨檢附之車輛行車事故鑑定
    覆議會覆議意見書（偵卷第67至71頁）、被告之證號查詢汽
    車駕駛人資料（相驗卷第89頁）、車牌號碼000-00號營業大
    貨曳引車、NHE-3950號普通重型機車之車輛詳細資料報表（
    相驗卷第91、93頁）、車牌號碼000-00號營業大貨曳引車之
    行照正反面資料（相驗卷第97頁）、雲林縣警察局舉發違反
    道路交通管理事件通知單（相驗卷第99頁）、臺灣雲林地方
    檢察署檢察官之勘（相）驗筆錄（相驗卷第103 頁）在卷可
    查，而依被害人陳志傑送醫之時序觀察，被害人受有前揭傷
    害因而死亡之結果，與本案交通事故有相當因果關係，足堪
    認定。
二、按「行車速度，依速限標誌或標線之規定，無速限標誌或標
    線者，應依下列規定：二、行經無號誌之交岔路口，應減速
    慢行，作隨時停車之準備」、「汽車行駛至無號誌之交岔路
    口，轉彎車應暫停讓直行車先行」，道路交通安全規則第93
    條第1 項第2 款、第102 條第1 項第2 款分別定有明文。經
    查，被告為考領有適當駕駛執照之人，有前揭道路交通事故
    調查報告表㈡附卷可參，本應注意汽車駕駛人行駛至無號誌
    交岔路口時，應減速慢行，作隨時停車之準備，轉彎車並應
    暫停讓直行車先行，卻疏未注意及此；又本案交通事故發生
    時之天候為晴天、日間自然光線、柏油路面乾燥無缺陷、無
    障礙物及視距良好等客觀情狀，並無不能注意之情事，被告
    卻在駕車左轉彎而駛入上開無號誌交岔路口時，未減速慢行
    ，作隨時停車之準備，亦未暫停讓直行車先行，致使被害人
    不及反應發生碰撞，肇生本案交通事故，被告顯有過失甚明
    ；且本案經送交通部公路總局嘉義區監理所嘉雲區車輛行車
    事故鑑定會、交通部公路總局車輛行車事故鑑定覆議會鑑定
    ，鑑定結果均認定被告駕駛營業大貨曳引車，行經無號誌交
    岔路口，左轉彎車未暫停讓直行車先行，為肇事主因等語，
    有前開交通部公路總局嘉義區監理所嘉雲區車輛行車事故鑑
    定會鑑定意見書、交通部公路總局車輛行車事故鑑定覆議會
    覆議意見書存卷足參，是鑑定結果亦與本院之認定一致，而
    被害人受有前揭傷害致生死亡結果，係因本案交通事故所致
    ，已如前述，是被告上開過失行為與被害人之死亡結果，自
    有相當因果關係甚明。至於被害人行經無號誌交岔路口時，
    亦未注意應減速慢行，作隨時停車之準備，即逕行經過上開
    交岔路口，對本案交通事故之發生亦同有過失，惟此一情狀
    ，仍不能以此解免被告之過失罪責，併此指明。
三、綜上所述，被告上揭任意性自白核與前揭事證相符，應足採
    信。本案事證明確，被告犯行堪以認定，應依法論科。
肆、論罪科刑
一、核被告所為，係犯刑法第276 條之過失致死罪。
二、被告於肇事後停留在現場等待，並向前往現場處理車禍事宜
    ，尚不知肇事者為何人之警員坦承其為肇事車輛之駕駛人，
    而自首接受裁判乙情，有被告之雲林縣警察局西螺分局交通
    分隊道路交通事故肇事人自首情形紀錄表（相驗卷第45頁）
    存卷足佐，爰依刑法第62條前段之規定，減輕其刑。
三、爰以行為人責任為基礎，審酌被告駕駛車輛時疏未注意交通
    安全，因一時過失，導致被害人死亡，造成其家人難以抹滅
    之心理傷痛，所為誠屬不該，且犯後亦未與被害人家屬達成
    和解，所為固應予非難，然考量被告始終坦承犯行之犯後態
    度，且本案之所以未能成立和解，乃囿於雙方就賠償金額之
    落差，並非被告無與告訴人商談和解事宜之意願，此無法成
    立和解之不利益，尚不能全盤歸由被告承擔，另衡以被告自
    陳教育程度為國中畢業，已婚，育有2 名子女，目前以駕駛
    大貨車為業，每月收入約新臺幣3 萬餘元之家庭生活經濟狀
    況，並參酌檢察官、被告、告訴人、告訴代理人對刑度之意
    見、被告與被害人就本案交通事故均有肇事責任及其等之肇
    責比例等一切情狀，量處如主文所示之刑，並諭知易科罰金
    之折算標準，以資懲儆。
據上論斷，應依刑事訴訟法第273 條之1 第1 項、第299 條第1
項前段，判決如主文。
本案經檢察官李松諺提起公訴，檢察官謝宏偉到庭執行職務。
中　　華　　民　　國　　111 　年　　3 　　月　　18　　日
                  刑事第八庭    法  官  陳育良
以上正本證明與原本無異。
如不服本判決應於收受判決後 20 日內向本院提出上訴書狀，並
應敘述具體理由；其未敘述上訴理由者，應於上訴期間屆滿後20
 日內向本院補提理由書（均須按他造當事人之人數附繕本）。
「切勿逕送上級法院」。
告訴人或被害人不服本判決，應具備理由請求檢察官上訴，及上
訴期間之計算係以檢察官收受判決正本之日期為準。「切勿逕送
上級法院」。
                                書記官  王姵珺
中　　華　　民　　國　　111 　年　　3 　　月　　21　　日
附錄本案論罪科刑法條全文
中華民國刑法第276 條
因過失致人於死者，處5 年以下有期徒刑、拘役或50萬元以下罰
金。